# 请问房地产公司的此种情况如何处理？

提问人：guaiwu 时间：2010-06-22 15:03:44
先有两家房地产公司A和B合作开发项目，项目均由B承接，由于B的资金不够，双方签订协议，由A提供 5000 万元的资金给B作为委托贷款，请问A公司应如何做账，现在的处理是放在预付款项中，请问这种处理对吗？有没有更好的处理方式

回答人：chenyiwei
在法律形式上是否采用委托贷款方式？约定如何偿还？是以现金偿还还是直接约定以一定面积的开发产品偿还？